最  高  行  政  法  院  裁  定
                                     100年度裁字第2191號
上  訴  人  謝彩燕
被 上訴 人  內政部
代  表  人  江宜樺
上列當事人間居留事件，上訴人對於中華民國100年6月23日臺北
高等行政法院99年度訴字第2003號判決，提起上訴，本院裁定如
下：
    主  文
上訴駁回。
上訴審訴訟費用由上訴人負擔。
    理  由
一、按對於高等行政法院判決之上訴，非以其違背法令為理由，
    不得為之，行政訴訟法第242條定有明文。依同法第243條第
    1項規定，判決不適用法規或適用不當者，為違背法令；而
    判決有同條第2項所列各款情形之一者，為當然違背法令。
    是當事人對於高等行政法院判決上訴，如依行政訴訟法第24
    3條第1項規定，以高等行政法院判決有不適用法規或適用不
    當為理由時，其上訴狀或理由書應有具體之指摘，並揭示該
    法規之條項或其內容；若係成文法以外之法則，應揭示該法
    則之旨趣；倘為司法院解釋或本院之判例，則應揭示該判解
    之字號或其內容。如以行政訴訟法第243條第2項所列各款情
    形為理由時，其上訴狀或理由書，應揭示合於該條項各款之
    事實。上訴狀或理由書如未依此項方法表明，或其所表明者
    與上開法條規定不合時，即難認為已對高等行政法院判決之
    違背法令有具體之指摘，其上訴自難認為合法。
二、上訴人係大陸地區居民，因與臺灣地區居民結婚，申經被上
    訴人所屬入出國及移民署（下稱移民署）許可在臺灣地區長
    期居留，於民國95年9月25日發給第9533364024號長期居留
    證，有效期間至98年9月24日。上訴人於97年10月27日申請
    在臺定居，因於97年9月8日為桃園縣政府警察局龜山分局（
    下稱龜山分局）查獲有妨害善良風俗之行為，被上訴人於98
    年3月13日以內授移陸彤字第0980959528號處分書不予許可
    ，並廢止其長期居留許可，註銷長期居留證，逕行強制出境
    ，自出境之日起5年內不得再申請長期居留。上訴人不服，
    提起訴願，經訴願決定將原處分撤銷，責由被上訴人於2個
    月內另為適法之處分。被上訴人重行審查，以98年12月21日
    內授移移陸彤字第0980961332號處分書（下稱原處分），依
    大陸地區人民在臺灣地區依親居留長期居留或定居許可辦法
    （下稱居留定居許可辦法）第33條第1項第2款規定，不予許
    可上訴人在臺定居，依同辦法第26條第1項第2款、第2項第3
    款、第3項規定，廢止其長期居留許可，仍註銷長期居留證
    ，自出境之日起3年內不得再申請長期居留。上訴人不服，
    提起訴願，遭決定駁回，提起本件行政訴訟，經原審判決駁
    回。
三、上訴人對於高等行政法院判決上訴，主張略以：原判決認定
    上訴人有妨害善良風俗之行為，有判決不備理由、違背經驗
    法則之違誤，上訴人臨檢當日非僅著內衣，套上薄紗。上訴
    人服務之客人張志祥所為證言與證人石炎承、莫秀鳳證詞不
    一致，原判決未為審酌石炎承、莫秀鳳及員警黃啟峰、謝衛
    明對上訴人有利之證詞及證據及臺灣桃園地方法院檢察署97
    年度偵字第20269號不起訴處分書，判決亦不備理由及違反
    經驗法則。原判決未斟酌上訴人家庭狀況，上訴人之配偶年
    事已高，身體健康不佳，上訴人幼女又患有重症，均有賴上
    訴人之照顧，有違憲法第23條、行政程序法第7條比例原則
    等語，為其理由。上訴意旨，雖以該判決違背法令為由，惟
    核其上訴理由書所載內容，無非復執業經原審論斷不採之陳
    詞，再予爭執，或就原審取捨證據、認定事實之職權行使，
    指摘其為不當，或就原審所為論斷，泛言其論斷違反經驗法
    則、比例原則，而非具體表明合於不適用法規、適用法規不
    當、或行政訴訟法第243條第2項所列各款之情形，難認對該
    判決之如何違背法令已有具體之指摘，應認其上訴為不合法
    。
四、據上論結，本件上訴為不合法。依行政訴訟法第249條第1項
    前段、第104條、民事訴訟法第95條、第78條，裁定如主文
    。
中    華    民    國    100   年    9     月    8     日
                    最高行政法院第一庭
                        審判長法官  鍾  耀  光
                              法官  黃  淑  玲
                              法官  鄭  小  康
                              法官  林  樹  埔
                              法官  陳  秀  

以  上  正  本  證  明  與  原  本  無  異
中    華    民    國    100   年    9     月    8     日
                              書記官  王  史  民